【裁判字號】    97,聲減,368
【裁判日期】    970618
【裁判案由】    聲請減刑
【裁判全文】
臺灣板橋地方法院刑事裁定             97年度聲減字第368號
聲  請  人  臺灣板橋地方法院檢察署檢察官
受  刑  人  甲○○
                   （另案於臺灣臺北看守所羈押中）
上列受刑人因妨害自由等案件，已經判決罪刑確定，聲請人聲請
減刑及定其應執行之刑（97年度聲減字第323 號），本院裁定如
下：
    主  文
甲○○所犯如附表編號三所示之恐嚇取財罪，減為有期徒刑參月
又拾伍日，如易科罰金，以銀元參佰元即新臺幣玖佰元折算壹日
，並與如附表編號一、二所示已減刑之罪，應執行有期徒刑陸月
又拾伍日，如易科罰金，以銀元參佰元即新臺幣玖佰元折算壹日
。
    理  由
一、查受刑人甲○○於附表編號三所示之時間，犯恐嚇取財罪，
    經判處如附表編號三所列之刑，並均確定在案，茲檢察官以
    其犯罪時間，在民國96年4 月24日以前，所犯之罪合於減刑
    條件，聲請予以減刑，並就如附表編號一、二所示已減刑之
    罪定其應執行之刑，暨諭知易科罰金之折算標準等語。
二、按依刑法第51條定應執行刑時，「裁判確定前犯數罪，其中
    一罪在新法施行前者，亦同（即亦應為新舊法比較）。」最
    高法院95年5 月23日第8 次刑事庭會議決議可資參照，另按
    按行為後法律有變更者，適用行為時之法律。但行為後之法
    律有利於行為人者，適用最有利於行為人之法律，刑法第2
    條第1 項定有明文。查刑法業於94年2 月2 日修正公布，於
    95年7 月1 日施行，受刑人於本案所犯附表編號三所示之罪
    係於刑法修正施行前犯之，故本案自應為新舊法之比較，經
    查：
（一）修正前刑法第51條規定：「數罪併罰，分別宣告其罪之刑
      ，依左列各款定其應執行者：」其中第5 款規定：「宣告
      多數有期徒刑者，於各刑中之最長期以上，各刑合併之刑
      期以下，定其刑期。但不得逾20年。」，修正後刑法第51
      條第5 款規定：「宣告多數有期徒刑者，於各刑中之最長
      期以上，各刑合併之刑期以下，定其刑期。但不得逾30年
      」，比較新舊法之結果，自以舊法規定之定應執行刑之上
      限為20年對受刑人較為有利。
（二）修正前刑法第41條第1 項前段規定：「犯最重本刑為5 年
      以下有期徒刑以下之刑之罪，而受6 個月以下有期徒刑或
      拘役之宣告，因身體、教育、職業、家庭之關係或其他正
      當事由，執行顯有困難者，得以1 元以上3 元以下折算 1
      日，易科罰金。」；依修正前罰金罰鍰提高標準條例第 2
      條前段（現已刪除）規定：就其原定數額提高為100 倍折
      算1 日，則被告行為時之易科罰金折算標準，應以銀元30
      0 元折算1 日，經折算為新臺幣後，應以新臺幣900 元折
      算為1 日。惟被告行為後，新修正刑法第41條第1 項前段
      則規定：「犯最重本刑為5 年以下有期徒刑以下之刑之罪
      ，而受6 個月以下有期徒刑或拘役之宣告者，得以新臺幣
      1 千元、2 千元或3 千元折算1 日，易科罰金。」比較新
      舊法之結果，以修正前之規定較有利於被告。
（三）修正前刑法第42條第2 項規定：「數罪併罰之數罪，均有
      前項情形，其應執行之刑逾6 月者，亦同」，故數罪併罰
      之數罪，若均符合刑法第41條第1 項之易科罰金規定，雖
      其應執行刑逾6 月，亦得適用關於易科罰金之規定，而修
      正後刑法第41條第2 項規定：「前項規定於數罪併罰，其
      應執行之刑未逾6 月者，亦適用之。」，亦即數罪併罰之
      數罪，若其應執行刑已逾6 月，即不得適用關於易科罰金
      之規定。比較新舊法之結果，自以修正前之規定較有利於
      被告。
（四）綜上，依整體比較之結果，依刑法第2 條第1 項前段之規
      定，本案應適用行為時之舊法即修正前刑法第41條第1 項
      、第2項及第51條第5 款之規定處斷。
三、經核受刑人所犯附表編號三所示之罪，合於減刑條件，另附
    表編號一至三所示之罪，亦合於定應執行刑之規定，故聲請
    人此部份之聲請，尚無不合，應予准許。
四、依中華民國九十六年罪犯減刑條例第2 條第1 項第3 款、第
    8 條第1 項、第9 條、第10條第1 項、第2 項，刑法第2 條
    第1 項前段，修正前刑法第41條第1 項前段、第2 項、第51
    條第5 款，罰金罰鍰提高標準條例第1 條前段、修正前罰金
    罰鍰提高標準條例第2 條，現行法規所定貨幣單位折算新台
    幣條例第2 條，裁定如主文。
中    華    民    國    97    年    6     月    18    日
                  刑事第十三庭  法  官  俞秀美
以上正本證明原本無異。
如對本裁定不服，應於送達後 5日內，向本院提出抗告狀（應抄
附繕本）。
                                書記官  謝怡貞
中    華    民    國    97    年    6     月    20    日
附表：
┌───────┬─────────┬─────────┬─────────┐
│  編      號  │        一        │        二        │      三          │
├───────┼─────────┼─────────┼─────────┤
│  罪      名  │     妨害自由     │   妨害自由       │     恐嚇取財     │
├───────┼─────────┼─────────┼─────────┤
│  宣  告  刑  │   有期徒刑肆月   │  有期徒刑肆月    │  有期徒刑柒月    │
├───────┼─────────┼─────────┼─────────┤
│  所 犯 法 條 │ 刑法第302條第1項 │刑法第304條第1項  │刑法第346條第1項  │
│              │                  │                  │                  │
├───────┼─────────┼─────────┼─────────┤
│犯罪日期（民國│95年6月1日晚間9時 │95年6月1日晚間9時 │95年6月1日晚間9時 │
│）            │50 分許           │50 分許           │50 分許           │
├──┬────┼─────────┼─────────┼─────────┤
│偵查│機    關│臺灣板橋地方法院檢│臺灣板橋地方法院檢│臺灣板橋地方法院檢│
│機關│        │察署              │察署              │察署              │
│及案├────┼─────────┼─────────┼─────────┤
│號  │案    號│95年度偵字第15041 │95年度偵字第15041 │95年度偵字第15041 │
│    │        │號                │號                │號                │
├──┼────┼─────────┼─────────┼─────────┤
│最  │法    院│臺灣板橋地方法院  │臺灣板橋地方法院  │臺灣板橋地方法院  │
│後  ├────┼─────────┼─────────┼─────────┤
│事  │案    號│95年度訴字第2374號│95年度訴字第2374號│95年度訴字第2374號│
│    │        │                  │                  │                  │
│實  ├────┼─────────┼─────────┼─────────┤
│審  │判決日期│96年2月9日        │96年2月9日        │96年2月9日        │
├──┼────┼─────────┼─────────┼─────────┤
│確  │法    院│臺灣板橋地方法院  │臺灣板橋地方法院  │臺灣板橋地方法院  │
│定  ├────┼─────────┼─────────┼─────────┤
│判  │案    號│95年度訴字第2374號│95年度訴字第2374號│95年度訴字第2374號│
│    ├────┼─────────┼─────────┼─────────┤
│決  │確定日期│96年9 月12日      │96年9 月12日      │97年3 月11日      │
├──┴────┼─────────┼─────────┼─────────┤
│減刑後之宣告刑│有期徒刑2月       │有期徒刑2月       │有期徒刑3月又15日 │
├───────┼─────────┴─────────┴─────────┤
│   備註       │編號一、二所示之罪，業經臺灣板橋地方法院於96年11月30日以96│
│              │年度聲減字第7716號裁定減刑並定應執行有期徒刑3 月。        │
└───────┴─────────────────────────────┘


司法院資訊處製作；財團法人民間司法改革基金會備份。
